臺灣板橋地方法院刑事判決　　　　　　　　　　　　　九十一年度交易字第八六號
　　公　訴　人　臺灣板橋地方法院檢察署檢察官
　　被　　　告　甲○○
右列被告因過失傷害案件，經檢察官提起公訴（九十年度偵字第一九七一○號），本
院判決如左：
    主  文
甲○○從事業務之人，因業務上之過失傷害人，處拘役伍拾日，如易科罰金，以參佰
元折算壹日。
    事  實
一、甲○○以販售服裝為業，並駕駛車號ＺＮ－八四四三號自用小貨車載運為其附隨
    業務。其於民國（下同）九十年七月二十六日上午，駕駛前揭自用小貨車，沿臺
    北縣三重市○○路，由臺北往新莊方向行駛，途經臺北縣三重市○○路三八三號
    前，應注意車輛行駛時，駕駛人應注意車前狀況，隨時採取必要之安全措施，而
    當時天候晴、路面乾燥、平直、無缺陷及障礙物，並無不能注意之情事，竟疏於
    注意，未留意車前狀況，適有乙○○所騎乘之車號ＡＸＫ－四二六號重型機車，
    自臺北縣三重市○○路三八三號駛出，橫越中山路，由支線道進入幹道時，未禮
    讓幹道車道，甲○○煞閃不及，致使其自用小貨車右車頭撞及乙○○機車之前方
    ，乙○○因此人車倒地，受有左下肢脛骨、腓骨骨折之普通傷害。甲○○於肇事
    後，旋即報警處理，於職司偵查犯罪之警察知悉肇事人之前，即向到場處理警察
    自首為肇事人。
二、案經乙○○訴由臺灣板橋地方法院檢察署檢察官偵查起訴。
    理  由
一、右揭時地，駕駛自用小貨車載貨途中與告訴人乙○○騎乘機車發生車禍一情，迭
    據被告甲○○於警訊、檢察官訊問及本院調查審理時坦承不諱（詳參偵查卷第六
    頁、第七頁九十年九月二十日警訊筆錄、第三十五頁九十年十二月五日訊問筆錄
    、本院九十一年二月二十六日審理筆錄），且辯稱：渠與告訴人乙○○均有過失
    ，只是過失程度的問題等語（詳參本院九十一年二月二十六日審理筆錄）。
（一）、經查，告訴人乙○○於警訊時指稱：「我於車禍發生時騎乘重機ＡＸＫ－四
        二六號，在橫越中山路三八三號前之路段時，即與甲○○所駕駛之自小貨Ｚ
        Ｎ－八四四三號發生碰撞，．．．」、「我重機ＡＸＫ－四二六號車頭毀損
    ，車身變形，對方車損可能在自小貨右前方鈑金凹損」、「路況良好、視線
        良好，天候晴天，有號誌我行駛方向為閃紅燈號誌，甲○○駕自小貨方向號
        誌為閃黃燈號誌」（詳參偵查卷第八頁、第九頁九十年九月十四日警訊筆錄
        ）；其復於本院審理時證：「我是在新榕園餐廳出來，兩邊的號誌都沒有亮
        ，我這邊的號誌應該是閃紅燈，被告那邊應該是閃黃燈，當時是直行過去，
        當時正好外側車道有一部廂型車擋到我的視線，我的腳可以行走，．．．」
        （詳參本院九十一年二月二十六日審理筆錄）。足見被告自白與告訴人乙○
        ○發生車禍一情，核與告訴人乙○○指證內容相符。
（二）、又查，汽車行駛時，駕駛應注意車前狀況，並隨時採取必要之安全措施，道
        路交通安全規則第九十四條第三項定有明文。而本件車禍發生時之天候為晴
        、日間自然光線、事故位置為交岔口內、快慢車道均有舖裝、路面乾燥、無
        缺陷、無障礙物、視距良好、閃光號誌正常，此有現場圖、道路交通事故調
        查報告表一件及現場照片在卷可稽；是依當時狀況，並無不能注意之情事，
        而被告竟疏於注意，致撞及未禮讓之支線道車號ＡＸＫ－四二六號告訴人乙
        ○○騎乘之重型機車，致告訴人乙○○受有左下肢脛骨、腓骨骨折之普通傷
        害，此亦有診斷證明書一件及受傷照片附卷可憑；且經臺灣省臺北縣區車輛
        行車事故鑑定委員會鑑定結果，亦同認被告駕駛自用小貨車行經閃光黃燈路
        口，未注意車前狀況為肇事次因，此亦有臺灣省臺北縣車輛行車事故鑑定委
        員會北鑑字第九○二二七○號鑑定意見書一件在卷可佐，堪信被告之過失行
        為，與告訴人乙○○受傷之間，有相當因果關係。被告自白對於告訴人乙○
        ○因車禍受傷一情有過失，堪予採信。至被告於偵查中雖否認有過失，惟與
        其前揭自白及事證明悖，不足採信。事證明確，被告犯行足堪認定。
二、按刑法所指之業務，係指反覆執行之事務，包含主要部分及為完成主要業務而附
    隨之準備工作與輔助事務。被告駕車販售服裝，則駕駛係為完成販賣衣物之準備
    及輔助事務，而屬刑法規範之「業務」。被告駕駛販賣服裝，疏於注意，致使告
    訴人乙○○受傷，核其所為，係犯刑法第二百八十四條第二項之業務過失傷害罪
    。而被告為警發覺犯罪前，即向到場處理警察表明為肇事人，此據被告供明在卷
    ，且接受調查審判，應依刑法第六十二條之規定，減輕其刑。爰審酌被告犯罪經
    過、告訴人乙○○對本件傷害發生與有過失、且被告於犯罪後曾自白犯行等一切
    情狀，量處如主文所示之刑，並諭知易科罰金之折算標準。
據上論斷，應依刑事訴訟法第二百九十九條第一項前段，刑法第二百八十四條第二項
、第六十二條前段、第四十一條第一項前段，罰金罰鍰提高標準條例第一條前段、第
二條，判決如主文。
本案經檢察官林俊峰到庭執行職務
中　　華　　民　　國　　　九十一　　　年　　　三　　　月　　十五　　　日
                                      臺灣板橋地方法院交通法庭
                                          法　官   高　　玉　　舜
右正本證明與原本無異。
如不服本判決，應於判決送達後十日內，向本院提出上訴狀。
                                          書記官   田　　世　　杰
中　　華　　民　　國　　　九十一　　　年　　　三　　　月　　十八　　　日
附錄本案論罪科刑法條全文：
中華民國刑法第二百八十四條 (過失傷害罪)
因過失傷害人者，處六月以下有期徒刑、拘役或五百元以下罰金，致重傷者，處一年
以下有期徒刑、拘役或五百元以下罰金。
從事業務之人，因業務上之過失傷害人者，處一年以下有期徒刑、拘役或一千元以下
罰金，致重傷者，處三年以下有期徒刑、拘役或二千元以下罰金。
